【裁判字號】    89,上易,997
【裁判日期】    890731
【裁判案由】    竊盜等
【裁判全文】
臺灣高等法院高雄分院刑事判決          八十九年度上易字第九九七號
    上訴人
    即被告      戊○○
右上訴人因竊盜案件，不服臺灣屏東地方法院八十八年度易字第一五六九號，中華民
國八十九年一月二十七日第一審判決（起訴案號：臺灣屏東地方法院檢察署八十八年
度偵字第五七０三號、第五九五五二號、八十八年度偵緝字第二八四號）提起上訴，
本院判決如左：
      主      文
上訴駁回。
      事實及理由
一、本案經本院審理結果，認第一審判決認事用法及量刑均無不當，應予維持，並引
    用第一審判決書記載之事實、證據及理由。
二、被告上訴未陳甲上訴理由；其在原審否認犯罪，惟其犯罪證據業經原審甲綦詳
    ，核無不合，空口否認犯罪，自難採信，其上訴無理由，應予駁回。
三、被告經合法傳喚，無正當理由不到庭，爰不待其陳述逕行判決。
據上論斷，應依刑事訴訟法第三百六十八條、第三百七十三條、第三百七十一條，判
決如主文。
本案經檢察官邱榮藏到庭執行職務。
中    華    民    國     八十九   年       七       月   三十一 日
                              臺灣高等法院高雄分院刑事第九庭
                                  審判長法官  張甲松
                                        法官  任森銓
                                        法官  江泰章
右正本證甲與原本無異。
不得上訴。
                                      書記官  黃一秋
中    華    民    國     八十九     年       八       月    二    日
附錄：本判決論罪科刑法條：
刑法第三百二十一條第一項第二款
犯竊盜罪而有左列情形之一者，處六月以上五年以下有期徒刑：
二、毀越門扇、牆垣或其他安全設備而犯之者。
                                                               Ｊ
臺灣屏東地方法院刑事判決                        八十八年度易字第一五六九號
    公  訴  人  臺灣屏東地方法院檢察署檢察官
    被      告  戊○○  男二十八歲（民國○○○年○月○○○日生）
                        住屏東縣南州鄉○○路三之一號
                        （現在臺灣屏東監獄附設戒治所強制戒治中）
                        身分證統一編號：Ｚ000000000號
    被      告  陳易君  女十九歲（民國○○○年○月○日生）
                        住屏東縣潮州鎮○○路九十五巷十二號
                        身分證統一編號：Ｔ二二三三一七六號
右列被告因竊盜等案件，經檢察官提起公訴（八十八年度偵字第五七○三號、第五九
五五二號、八十八年度偵緝字第二八四號），本院判決如左：
    主  文
戊○○連續毀越安全設備竊盜，累犯，處有期徒刑壹年貳月。
陳易君無罪。
    事  實
一、戊○○曾於民國八十六年間因違反麻醉藥品管理條例案件，經本院判處有期徒刑
    三月，於八十六年五月九日因易科罰金而執行完畢，仍不知悔悟，竟意圖為自己
    不法之所有，本於竊盜之概括犯意，於八十八年三月二十六日上午十時左右，至
    屏東縣崁頂鄉○○路三十三巷十三號丁○○住處，將該住處冷氣機窗口為防範外
    人侵入而釘死之安全設備木板毀壞後，越入屋內竊取丁○○所有之提款卡三張及
    現金新台幣（下同）二千元，得手後，於同日中午十二時、下午一時三十分及晚
    上九時許分別至南州農會、崁頂農會、南州郵局前自動付款提款機，各提領二萬
    元（其中南州農會部分係在同時間分二次提領，每次一萬元）；其又於八十八年
八月十四日下午十五時許，前往屏東縣南州鄉○○路九號乙○○○住處前，踰越
    該住處高約四尺之圍牆後（起訴書漏未記載其踰越圍牆之事實），至乙○○○住
    處後方，以手挖壞紗門，伸手入內打開後門進入屋內竊取乙○○○之十八Ｋ金項
    鍊一條，嗣經警循線查獲。
二、案經屏東縣警察局東港分局報請台灣屏東地方法院檢察署檢察官偵查起訴。
    理  由
壹、被告戊○○部分：
一、訊據被告戊○○矢口否認竊盜犯行，辯稱：伊係受綽號阿元者之男子委託持提款
    卡前往提款，不知該男子所交付之提款卡係竊來，另警方查獲之金項鍊，乃在潮
    州夜市所購得，並非竊取得來云云。
二、惟查：（一）、被告戊○○如何於上開時地至屏東縣崁頂鄉○○路三十三巷十三
    號被害人丁○○住處，將該住處冷氣機窗口為防範外人侵入而釘死之安全設備木
    板毀壞後，越入屋內竊取被害人丁○○所有之提款卡三張及現金新台幣二千元，
    並於同日至南州農會、崁頂農會、南州郵局前自動付款提款機，各提領二萬元之
    事實，已據被害人丁○○指訴至為詳細。（二）、被害人丁○○失竊之提款卡係
    由被告戊○○於失竊當日持往提款之事實，亦有為提款機內攝影機所攝下之錄影
    帶及提領照片可憑，若係阿元者委託被告戊○○前去提款，則被告戊○○與阿元
    者，應有相當之交情，但其竟無法提供阿元者之相關資料以供查證，參以，被害
    人丁○○於當日上午十時遭竊後，被告戊○○於當日中午即持卡前往領款，足見
    被告戊○○確有竊取被害人丁○○財物之事實。（三）、又被告戊○○踰越被害
    人乙○○○住處圍牆後，以手挖壞紗門，伸手入內打開後門進入屋內竊取被害人
    乙○○○之十八Ｋ金項鍊一條之事實，亦據被害人乙○○○指陳甲白，而警方所
    查獲之金項鍊確係被害人乙○○○所有一節，亦據被害人乙○○○證實無訛，並
    有贓物保領結在卷可憑，被告戊○○當時因案遭通緝，到處藏匿，此觀其藏匿在
    丙○○○舊宅即可印證，因此其顯無多餘之金錢亦無此必要購買上開十八Ｋ金項
    鍊配帶，因此，被害人乙○○○指陳上開十八Ｋ金項鍊係被告戊○○所竊取，應
    係屬實而值採信。（四）、綜上所述，本件被告戊○○所辯，顯均為圖卸之詞，
    不足採信，事證已甲，其犯行應堪認定。
三、查住宅冷氣機窗口通常會釘上木板藉以防範外人侵入，則該木板顯有防閑效果，
    自屬安全設備，被告戊○○竟將之破壞踰越侵入並竊取被害人丁○○財物之行為
    ，係犯刑法第三百二十一條第一項第二款之毀越安全設備竊盜罪，另其踰越牆垣
    毀壞被害人乙○○○後紗門入內行竊金項鍊之行為，係犯刑法第三百二十一條第
    一項第二款之踰越牆垣毀壞門扇竊盜罪，公訴人未認定其有踰越牆垣之事實，應
    有未洽，併此指甲；又被告戊○○持竊來之提款卡，以不正當方法由自動付款設
    備提款機冒領財物之行為，係犯刑法第三百三十九條之二第一項之由自動付款設
    備取得財物罪。被告戊○○所犯上開二次竊盜犯行、三次由自動付款設備取得財
    物之犯行，均時間緊接、構成要件相同，顯係分別基於概括之犯意而為之，皆為
    連續犯，分別應論以情節較重之毀越安全設備竊盜之一罪（因本次所得財物較多
    ，且因此衍生其他犯罪）及由自動付款設備取得財物之罪，並均加重其刑，而所
    犯上開二罪間復有方法結果之牽連關係，應從較重之毀越安全設備竊盜罪處斷。
    公訴人認被告所犯上開二罪，應予分論併罰，尚有誤會。被告戊○○曾於八十六
    年間因違反麻醉藥品管理條例案件，經本院判處有期徒刑三月，於八十六年五月
    九日因易科罰金而執行完畢，此有台灣屏東地方法院檢察署刑案資料查註表可參
    ，其五年以內再犯有期徒其之本罪，為累犯，應加重其刑，其有二種刑之加重事
    由（連續犯、累犯），應遞加重之。爰審酌被告戊○○素行、犯罪動機、目的、
    手段、侵入住宅竊盜危害居家安全至鉅及其犯後態度非佳等情狀，量處如主文所
    示之刑。至公訴人另認被告戊○○於八十八年八月十三日夜間以不詳工具破壞屏
    東縣南州鄉○里路十五巷一號丙○○○住處門鎖後，侵入屋內竊取現金三百四十
    元，因認其犯有刑法第三百二十一條第一項第一款第二款之毀壞門扇於夜間侵入
    住宅竊盜罪。惟訊之被告戊○○堅決否認上情，辯稱：伊因躲避通緝才藏匿在該
    處，並無竊取裡面之財物等語。經查：被告戊○○於八十八年七月間經檢察官拘
    提無著，經檢察官於同年八月十日發布通緝，此有通緝書在卷可參，且被告戊○○於案發前一日即為屋主丙○○○發現躲在屋內，被丙○○○斥責，其於離去又
    返回該處躲藏等情，已據屋主丙○○○指甲確，可見被告戊○○係為躲避警方追
    緝才進入該屋，因此，其進入該屋時即無竊盜之意，應無疑義。次查屋主雖稱被
    告戊○○係破壞門鎖進入屋內，惟依相片所示，該房屋甚為老舊（屋主已搬離，
    偶而回去探視），其前門、後門、窗戶均已損壞，據此，被告戊○○當可輕易進
    出，顯無必要破壞門鎖入內。又據屋主丙○○○指稱：其有置放一千元在屋內等
    語，惟警方前往緝時，僅在被告戊○○褲子口袋發現三百四十元，此有警局筆錄
    、移送書可證，二者金額並不相符合，又同案被告陳易君雖於警訊時供稱該三百
    四十元係被告戊○○進入屋內所竊取的等語，惟其於偵查及本審理時則改稱該金
    錢放在屋內桌上，伊已為係屋主的錢，才供稱係戊○○所竊取的等語，且同被告
    陳易君係下班後（晚班）至該處，再由被告戊○○帶其進入屋內，已據被告戊○○供述甲確，核與同案被告陳易君所供之情節相符合，則公訴人指認其二人係一
    同進入該屋，應有誤會，同案被告陳易君既係下班後才至該處，其見上開三百四
    十元在桌上而誤認係被告戊○○所竊取，應不違反常理，自難以其於警訊時所供
    即認被告有竊取上開三百四十元之事實，本件被告戊○○此部分之犯罪事實即屬
    不能證甲，惟公訴人認此部分與前開論罪科刑之部分具有連續犯裁判上一罪之關
    係，爰不另為無罪之諭知。
貳、被告陳易君部分：
一、公訴意旨略以被告陳易君於八十八年八月十三日夜間與戊○○以不詳工具破壞屏
    東縣南州鄉○里路十五巷一號丙○○○住處門鎖後，侵入屋內竊取現金三百四十
    元，因認其犯有刑法第三百二十一條第一項第一款第二款之毀壞門扇於夜間侵入
    住宅竊盜罪嫌。
二、按犯罪事實應依證據認定之，無證據不得推定其犯罪事實，又被告犯罪不能證甲
    者，應為無罪之諭知，刑事訴訟法第一百五十四條、第三百零一條第一項分別定
    有甲文。
三、公訴人認被告陳易君有上開犯行，無非以被告陳易君於同案被告戊○○竊取上開
    三百四十元時亦同在埸，可見其有共同竊盜之犯意為其主要之論據，惟訊之被告
    陳易君堅決否認有上開犯行，辯稱：伊係下班後清晨三、四點左右，才至該處，
    因見桌上有三百四十元，伊誤已為係屋主所有才說係戊○○所竊取，伊並未竊取
    該金錢等語。
三、經查：被告陳易君當時有工作，其下班後（凌晨三、四點）才至該處，由同案被
    告戊○○將其帶入屋內等情，且上開三百四十元已難認定係同案被告戊○○所竊
    取，均已如前述，則能否認定被告陳易君有竊取上開財物，已非無疑義。又被告
    陳易君當晚雖然有至屋內，但不見得必與他人有犯罪之犯意聯絡，公訴人以其在
    場，進而以其若無共同竊盜之犯意，孰能置信云云，顯係推測之詞，本件尚乏確
    切證據足以證甲被告易君涉有竊盜之犯行，其犯罪即屬不能證甲，爰為其無罪之
    諭知。
據上論斷，應依刑事訴訟法第二百九十九條第一項前段、第三百零一條第一項，刑法
第五十六條、第三百二十一條第一項第二款、第三百三十九條之二第一項、第五十五
條、第四十七條，判決如主文。
本案經檢察官莊啟勝到庭執行職務。
中      華      民      國      八十九      年    一    月    二十七    日
                                      臺灣屏東地方法院刑事第一庭
                                          法  官    黃國永
右正本證甲與原本無異。
對於本判決如有不服應於收受送達後十日內向本院提出上訴書狀上訴於台灣高等法院
高雄分院並按他造當事人之人數附具繕本。
                                          書記官   簡長
中      華      民      國      八十九      年    一    月    二十八    日
附法條：刑法第三百二十一條第一項第二款。
第三百三十九條之二第一項：意圖為自己或第三人不法之所有，以不正方法由自動付
款設備取得他人之物者，處三年以下有期徒刑、拘役或一萬元以欺罰金。


司法院資訊處製作；財團法人民間司法改革基金會備份。
